臺灣士林地方法院民事裁定
                                       111年度亡字第46號
聲  請  人  趙添奎
上列聲請人聲請宣告失蹤人黃宝珠死亡事件，本院裁定如下：
    主  文
准對失蹤人黃宝珠（女、民國00年0月0日出生、失蹤前設籍臺北
市建成區文興里4鄰17戶）為宣告死亡之公示催告。
該失蹤人應於本公示催告最後揭示於法院公告處、資訊網路及其
他適當處所之翌日起六個月內，向本院陳報現尚生存，如不陳報
，本院將宣告其為死亡。
無論何人，凡知該失蹤人之生死者，均應於上開期間內，將其所
知之事實，陳報本院。
    理  由
一、聲請意旨略以：聲請人所有坐落桃園巿平鎮區雙連段101地
    號土地之共有人劉奕扶已死亡，其再轉繼承人黃宝珠（女、
    民國00年0月0日出生、失蹤前設籍臺北市建成區文興里4鄰1
    7戶）於38年7月16日隨戶長黃曾吉遷出建文里5鄰，其後，
    則查無黃宝珠遷入他址之相關戶籍資料，似已失蹤而陷於行
    蹤不明之狀態，爰聲請對黃宝珠為死亡宣告之公示催告等語
    。
二、按失蹤人失蹤滿10年後，法院得因利害關係人之聲請，為死
    亡之宣告，為修正前民法第8條第1項所明定。該規定於民法
    總則施行後修正前失蹤者，亦適用之；但於民法總則修正前
    ，其情形已合於該規定者，不在此限；民法總則施行法第3
    條第3項亦有明文。聲請人上揭主張，已提出黃宝珠之戶籍
    謄本、土地登記簿謄本、臺北○○○○○○○○○函、被繼承人劉奕
    扶之繼承系統表等件為證（本院卷第13、15至19、21、23至
    25、27至41頁）。而黃宝珠之姐黃慧筠雖稱「黃宝珠應該是
    離世了，其記憶在孩童時期，但確切日不知的某天聽聞父母
    說到黃宝珠已經離開了，當下也未有進一步說明離開是何意
    思，故雖然未親眼見到黃宝珠入葬，但因黃宝珠自小似乎多
    病」等語，惟此事實，未經利害關係人向戶政機關申報，並
    登錄於戶籍資料，故無從認定黃宝珠確已死亡。據臺北○○○○
    ○○○○○函覆：「黃宝珠原設籍於臺北市建成區文興里4鄰17戶
    ，民國38年7月16日隨戶長黃曾吉遷出建文里5鄰，惟嗣後未
    見有接續之戶籍資料」等語，依現有事證，雖無法直接認定
    黃宝珠死亡或生存之事實，惟可認定黃宝珠於38年7月16日
    即處於失蹤狀態，並經本院依職權函查黃宝珠之刑事前案紀
    錄、稅務電子閘門財產資料、失蹤報案紀錄、全民健康保險
    投保紀錄、公教人員投保紀錄、報稅紀錄、入出境紀錄、申
    請護照紀錄、喪葬紀錄、死亡資料、收容紀錄，均查無黃宝
    珠尚有生存活動之資訊，有相關機構函覆查詢結果可稽，堪
    信聲請人主張黃宝珠失蹤已逾法定期間為真正，自應准其聲
    請。
三、又公示催告，應記載：㈠失蹤人應於期間內陳報其生存，如
    不陳報，即應受死亡之宣告。㈡凡知失蹤人之生死者，應於
    期間內將其所知陳報法院；宣告死亡之公示催告應公告之；
    公告應揭示於法院公告處、資訊網路及其他適當處所，法院
    認為必要時，並得命登載於公報或新聞紙，或用其他方法公
    告之；陳報期間，自揭示之日起，應有6個月以上；家事事
    件法第156條第2項、第3項、第130條第3項、第4項、第5 項
    定有明文。本件既經准對黃宝珠為宣告死亡之公示催告，自
    應依上揭規定，將本公示催告揭示於法院公告處及資訊網路
    ，並定陳報期間為6個月。
四、裁定如主文。
中　　華　　民　　國　　111 　年　　8 　　月　　17　　日
                  家事庭  法  官  許碧惠
以上正本係照原本作成。
如對本裁定抗告，應於裁定送達後10日內向本院提出抗告狀，並
繳納抗告費新臺幣1,000 元。
中　　華　　民　　國　　111 　年　　8 　　月　　17　　日
　　　　　　　　　        書記官  劉雅萍